【裁判字號】    90,交抗,2
【裁判日期】    900110
【裁判案由】    聲明異議
【裁判全文】
臺灣高等法院花蓮分院交通事件裁定                      九十年度交抗字第二號
    抗告人即受處分人  甲○○
右抗告人因違反道路交通管理處罰條例案件，對於交通部公路局高雄區監理所台東監
理站八十九年七月十四日所為之東監違字第駕裁00－000000號違反道路交通
管理事件裁決處分（原舉發案號：東警交字第６０６６９９號），聲明異議，不服臺
灣臺東地方法院中華民國九十年一月十日駁回之裁定（八十九年度交聲字第八一號）
，提起抗告，本院裁定如左：
    主  文
抗告駁回。
    理  由
一、按汽車駕駛人，行經有燈光號誌管制之交路口闖紅燈者，處六百元以上一千二百
    元以下之罰鍰；又違反第五十三條者，記違規點數三點；道路交通管理處罰條例
    第五十三條、第六十三條第一項第三款分別定有明文。
二、本件抗告人即受處分人甲○○，因於民國（下同）八十九年二月二十七日下午五
    時五十分許，駕駛Ｅ７─三五六九號自用小客車，行經台東縣成功鎮○○街與大
    同路口時闖紅燈；原處分機關乃援引上開規定，裁處抗告人新台幣三千六百元並
    記違規點數三點。原審則以抗告人上開違規事實，有台東縣警察局成功分局警員
    當場舉發製作之東警交字第６０６６９９號舉發通知單附卷足憑，並經執勤警員
    葛聰明與黃金玉到庭結證明確；原處分機關據以援引上開規定，裁處抗告人新台
    幣三千六百元並記違規點數三點，並無不當，認抗告人之異議為無理由，而予駁
    回。
三、抗告意旨略以：其行經該處號誌時為綠燈末，車行至員警執勤地點約需一分鐘，
    且警員執勤處因彎道關係看不到該處號誌，其並無闖紅燈云云。經查：前揭路口
    之交通號誌並無不明情形，及由當日員警執勤位置可看見抗告人紅燈應停車位置
    ，與執勤員警由對向燈號可看清楚抗告人行經處號誌紅綠燈情況等情，均經本院
    勘驗無訛，有勘驗筆錄在卷可稽，自無抗告人所指「警員執勤處因彎道關係看不
    到該處號誌」之問題。且執勤員警黃金玉在本院證稱：當時有三輛車同時闖紅燈
    ，抗告人是第三輛，三輛車均告發，前二輛車沒有爭執有闖紅燈等語；而抗告人
    在原審亦坦承確有該證人所述三輛車均遭告發闖紅燈一事。酌之抗告人所駕車輛
    既係接續在二輛闖紅燈之車輛之後行經前揭交通號誌，則應不可能係在該交通號
    誌顯示綠燈末時通過。復查證人葛聰明、黃金玉乃為原處分機關所認定抗告人有
    前開違規行為之原證人，其並到庭在法官面前以言詞陳述本件訴訟上之待證事實
    －即抗告人有前揭違規事實，已如前述。且抗告人所駕駛之汽車有否闖紅燈一事
    ，對於舉發員警而言，當是一種印象特別深刻之記憶，若非抗告人真有上開違規
    行為，舉發員警對抗告人違規事實之記憶當無法如此清晰。是本院認證人葛聰明
    、黃金玉上開證言，已足使本院得原處分機關所認定抗告人有於前揭時、地有違
    規超速事實為真實之確信。況於本件卷存證據資料內並無任何積極證據足以證明
    該等證人之上開供述係屬不實，亦無任何足以令人懷疑該等證人之供述為不可採
    之品性證據等存在，本院自不得僅以該等證人為本件開單告發抗告人違規之員警
    而全盤抹煞其在訴訟上所具有之原證人資格；而抗告人對該等證人之供述亦無法
    舉出任何對其有利之證據資料，足以使本院對證人所供述抗告人違規事實產生任
    何合理之懷疑。又警察掣單舉發違反道路交通管理處罰條例所列之違規事實，本
    質上為行政處分，係行政機關就公法上具體事件所為之決定或其他公權力措施而
    對外直接發生法律效果之單方面行政行為，基於行政處分為公法上具有公定力之
    原則，該行政處分原則上應確定有效，其據以依法處分之事實，除有明顯違法之
    情形外，原則上應加尊重。從而，本件抗告人既未能提出積極證據以資證明其確
    無違規，其雖堅詞係在綠燈情形下通過，並未闖紅燈云云，尚難遽以採信。原審
    因而駁回其異議，自無不合；抗告意旨仍執陳詞指摘原裁定為不當，不能認為有
    理由，其抗告應予駁回。
據上論斷，應依道路交通管理處罰條例第八十九條、道路交通案件處理辦法第二十六
條，刑事訴訟法第四百十二條，裁定如主文。
中      華      民      國      九十      年      三    月      二十    日
                                    審判長法官  吳  鴻  章
                                          法官  張  健  河
                                          法官  林  德  盛
右正本證明與原本無異。
本件不得再抗告。
                                        書記官  盧  夷  狄
中      華      民      國      九十      年      三    月      二十    日


司法院資訊處製作；財團法人民間司法改革基金會備份。
